【裁判字號】    98,抗,181
【裁判日期】    980227
【裁判案由】    停止強制執行
【裁判全文】
臺灣高等法院民事裁定                   98年度抗字第181號
    抗  告  人
    即債權  人  丙○○
                乙○○○
上列抗告人因與相對人即債務人甲○○間停止強制執行事件，對
於中華民國97年12月3 日臺灣桃園地方法院97年度聲字第1856號
所為裁定提起抗告，本院裁定如下：
    主      文
抗告駁回。
抗告程序費用由抗告人負擔。
    理      由
一、相對人於原法院聲請意旨略以：抗告人及原裁定另一相對人
    楊順景等3人於原法院執行處96年度執字第26332號拍賣抵押
    物強制執行事件（下稱系爭執行事件），對抗告人所有之坐
    落桃園縣觀音鄉○○○段321、321 -1、321-4、323、324、
    327 等地號土地聲請強制執行，伊已提起債務人異議之訴，
    現在原法院97年重訴字第251 號民事事件審理，爰依法聲請
    停止系爭執行事件之強制執行程序等情。
    原裁定略以：相對人之聲請為有理由，斟酌債權人因本件停
    止執行所可能受到損害，相對人應提供之擔保金酌定為 306
    萬元等語。
二、本件抗告意旨略以：債權人楊順景已死亡多時，相對人仍將
    之列為當事人，程序有所未合。抗告人之債權本金為1050萬
    元（另一債權人楊順景之債權本金為480 萬元），依渠等與
    債務人間有言詞約定遲延利息按年息19.2% 計算，此由抗告
    人持有本票5 張可證；另於共同連帶借用證書上約定違約金
    按每百元日息1元5角計算，是本件強制執行程序停止之利息
    損害為11,750,400 元（15,300,000x4x19.2%=11,750,400）
    、違約金損害為3,350萬7,000元（15,300,000x 0.15%x365x
    4 =33,507,000），總計4,525 萬7,400元。相對人前亦曾聲
    請停止執行，法院認為停止執行期間以6 年計算，原裁定僅
    以年息5％、4年計算抗告人之損害，自有未合云云。
三、按有回復原狀之聲請，或提起再審或異議之訴，或對於和解
    為繼續審判之請求，或提起宣告調解無效之訴、撤銷調解之
    訴，或對於許可強制執行之裁定提起抗告時，法院因必要情
    形或依聲請定相當並確實之擔保，得為停止強制執行之裁定
    ，強制執行法第 18條第2項定有明文。依此規定，於強制執
    行程序開始後，債務人因提起異議之訴而聲明願供擔保，聲
    請裁定停止強制執行，除異議之訴已受敗訴裁判確定外，法
    院應酌定相當並確實之擔保，而為停止執行之裁定。又該項
    擔保係備供債權人因停止執行所受損害之賠償，而非用以代
    替原執行標的物，亦非逕供債權人執行債權受償之用，其數
    額應依標的物停止執行後，債權人未能即時受償或利用該標
    的物所受之損害額，或其因另供擔保強制執行所受之損害額
    定之，最高法院79 年台抗字第158號判例、88年度台抗字第
    442號、87年度台抗字第529號裁判同一見解可供參考。
四、查抗告人及原裁定另一相對人楊順景為債權人，於96 年5月
    21日聲請強制執行（原法院96年度字第26332號） ，相對人
    主張執行標的物為其所有提起債務人異議之訴，現在原法院
    以97年度重訴字第251 號審理中，有聲請狀及原法院開庭通
    知書附卷可稽（本院卷第15 頁，原法院卷第5頁），並經原
    法院調卷查明，則相對人依強制執行法第18條第2 項聲請停
    止執行，即屬有據。抗告人雖指摘：相對人列死亡多時之債
    權人楊順景為當事人，程序不合云云。查楊順景（住於桃園
    縣桃園市○○路225號）於上開強制執行聲請後之96年6月26
    日死亡，有戶役政連結作業系統可按（本院卷第18頁），則
    原裁定列本件聲請時已死亡之楊順景為當事人，固有未合，
    要僅生原裁定對楊順景不生效力之問題，原裁定既已合法送
    達抗告人，有送達證書為憑（原法院卷第14-15 頁），抗告
    人據以合法提起抗告，本院仍應對抗告人所為本件停止執行
    之聲請有無理由為判斷，先予敘明。
五、抗告人抗辯：若停止本件強制執行程序，以債權人與債務人
    之約定利息及違約金予以計算，損害合計4,525萬7,400元，
    此應為相對人提供擔保之金額，原裁定酌定之擔保金過低云
    云。然按法院所定擔保係備供債權人因停止執行所受損害之
    賠償，茲抗告人及另一債權人楊順景聲請本件強制執行之執
    行名義為原法院95年度拍字第2382號拍賣抵押物裁定，聲請
    受償之債權本金為1,530 萬元，有強制執行聲請狀足憑（本
    院卷第15頁），則相對人聲請本件停止執行致債權人可能受
    到之損害自應僅以債權人聲請受償之債權1,530 萬元予以計
    算。又抗告人已陳明：所述之年息19.2% 乃言詞約定，違約
    金按每百元日息1元5角計算係在與債務人簽訂之共同連帶借
    用證書上載明在卷（本院卷第20頁），則既未在抵押權登記
    事項上予以登記，自難認為抗告人持確定之拍賣抵押物裁定
    聲請強制執行程序中得以主張上開未為登記之利息及違約金
    ，故抗告人主張以上開利息及違約金計算渠等因停止執行而
    受到之損害，自無可採。本件強制執行程序中債權人主張之
    債權本金為1530萬元，已如上述，相對人提出債務人異議之
    訴據以停止執行，而該訴訟係得上訴第三審之事件，參考各
    級法院辦案期限實施要點規定，第1、2、3 審訴訟程序審判
    案件之辦案期限分別為1年4個月、2年、1年，共計約4年4個
    月，相對人於97年6月24 日即已向原法院提起債務人異議之
    訴，已經原法院指定97年12月3 日行言詞辯論程序，亦有相
    對人起訴狀、開庭通知書附卷（原法院卷第5、7-9頁），則
    原法院以一般得上訴第三審事件通常審理期間4年4個月扣除
    前已進行之期間，概算本件停止執行之期間為4 年，有其依
    據。本院獨立就本件強制執行期間具體審酌，另案縱有以 6
    年計算停止執行之期間者，亦不生拘束本件之效力。此外，
    抗告人未舉證證明其因停止執行所受未能即時受償之損害額
    ，自應以本件債權金額1,530萬元及法定利率年息5% 為計算
    標準，則原裁定據以計算抗告人因停止執行而可能遭受之損
    害為306萬元（15,300,000x5%x4=3,060,000），酌定為相對
    人應提供之擔保金，以維兩造權益，並無不當。
六、綜上所述，相對人依強制執行法第18 條第2項聲請停止執行
    ，原裁定為准許停止執行之裁定並酌定定擔保金額為306 萬
    元，尚無不合，抗告人仍執陳詞提起抗告，為無理由，應予
    駁回。
七、據上論結，本件抗告為無理由，依強制執行法第 30條之1、
    民事訴訟法第495條之1第1項、第449條第1項、第 95條、第
    78條、第85條第1項本文，裁定如主文。
中    華    民    國    98    年    2    月     27    日
                     民事第一庭
                         審判長法  官  張耀彩
                               法  官  盧彥如
                               法  官  林金吾
正本係照原本作成。
本裁定除以適用法規顯有錯誤為理由，不得再抗告。如提起再抗
告，應於收受後10日內委任律師為訴訟代理人向本院提出再抗告
狀。並繳納再抗告費新台幣１千元。
中    華    民    國    98    年    2     月    27    日
                               書記官  張淑芳


司法院資訊處製作；財團法人民間司法改革基金會備份。
